# 股票偿还债务的会计处理

提问人：709046552 时间：2021-11-09 18:02:00
陈版，客户对方用股票偿还我公司债权，请问双方如何进行处理？

回答人：chenyiwei
考虑取得股票后对被投资企业有无控制、共同控制或重大影响，分别按照长期股权投资和金融资产的初始计量规定入账，与被抵偿债权的账面价值之间的差额确认为投资收益。